【裁判字號】    98,交簡上,180
【裁判日期】    990118
【裁判案由】    公共危險等
【裁判全文】
臺灣板橋地方法院刑事判決           98年度交簡上字第180號
上  訴  人  臺灣板橋地方法院檢察署檢察官
被      告  甲○○
上列上訴人因被告公共危險等案件，不服本院中華民國98年6 月
19日98年度簡字第1900號第一審判決有關過失傷害之部分（聲請
簡易判決處刑案號：96年度偵字第4294號），提起上訴，本院管
轄之第二審合議庭判決如下：
    主      文
上訴駁回。
甲○○過失傷害部分緩刑貳年。
    事實及理由
一、本案經本院審理結果，認上訴人上訴部分，第一審以被告甲
    ○○所為係犯刑法第284 條第1 項前段之過失傷害罪，判處
    有期徒刑3 月，如易科罰金，以新臺幣1 仟元折算1 日，其
    認事用法均無違誤，量刑亦屬適當，應予維持，並引用如附
    件第一審判決書所記載之事實、證據及理由（第一審判決有
    關刑法第185 條之3 公共危險罪部分，已經確定並執行完畢
    ）。
二、上訴人上訴意旨略以：被告所為造成告訴人受有傷害，事發
    後仍需治療，被告未賠償告訴人分文，告訴人因此請求檢察
    官提起上訴，檢察官認告訴人之請求，非無理由，乃提起本
    件上訴，請求法院撤銷原判決，另為適當之判決云云。
三、經查，被告對於過失傷害告訴人之事實坦承不諱，核與告訴
    人偵查中之證訴情節相符，被告上開犯行，事証明確，犯行
    堪予認定。至告訴人請求檢察官上訴狀所指稱被告無賠償告
    訴人之情節，已經原審審酌。又按量刑輕重，係屬事實審法
    院得依職權自由裁量之事項，苟已斟酌刑法第57條各款所列
    情狀而未逾越法定刑度，不得遽指為違法（最高法院72年度
    臺上字第6696號、75年度臺上字第7033號判例參照）；且在
    同一犯罪事實與情節，如別無其他加重或減輕之原因，下級
    審量定之刑，亦無過重或失輕之不當情形，則上級審法院對
    下級審法院之職權行使，原則上應予尊重，此有最高法院85
    年度臺上字第2446號裁判意旨可資參酌。本件被告所犯過失
    傷害罪部分之法定最高本刑分別為6 月以下有期徒刑、拘役
    或5 百元下之罰金，原審以被告犯罪事實明確，援引刑事訴
    訟法第449 條第1 項、第3 項、第454 條第2 項，刑法第28
    4 條第1 項前段、第41條第1 項前段，刑法施行法第1 條之
    1 第1 項、第2 項前段（原審漏載應予補正），並審酌被告
    事後坦承過失情事，告訴人因此所受之傷害，未能與告訴人
    達成和解等一切情狀，予以論罪科刑，其認事用法既無違誤
    ，上訴人之上訴為無理由，應駁回其上訴。
四、另查被告前未曾受有期徒刑以上刑之宣告，有臺灣高等法院
    被告全國前案紀錄表在卷可憑，而其係因一時失慮，而觸犯
    刑罰，事後已坦承犯行，深具悔意，並當庭提出部分賠償金
    額新台幣5 萬元予告訴人，告訴人同意法院予被告緩刑之諭
    知等情，亦有本院99年1 月4 日審理筆錄存卷可按（見本院
    卷第46頁反面），衡被告經此教訓後，應知所警惕，信無再
    犯之虞，本院因認原審判決上訴人上訴部分所宣告之刑以暫
    不執行為適當，爰併予宣告緩刑2 年，以啟自新。
據上論斷，應依刑事訴訟法第455條之1第1項、第3項、第368條
、第373條，刑法第74條第1項第1款，判決如主文。
本案經檢察官賴建如到庭執行職務。
中    華    民    國    99    年    1     月    18    日
                    交通法庭    審判長法  官  樊季康
                                      法  官  劉元斐
                                      法  官  徐子涵
上列正本證明與原本無異。
不得上訴。
                                      書記官  張桐嘉
中    華    民    國    99    年    1     月    18    日
論罪法條
中華民國刑法第284條
因過失傷害人者，處 6 月以下有期徒刑、拘役或 5 百元以下罰
金，致重傷者，處1年以下有期徒刑、拘役或5百元以下罰金。
從事業務之人，因業務上之過失傷害人者，處 1 年以下有期徒刑
、拘役或1 千元以下罰金，致重傷者，處3年以下有期徒刑、拘役
或2千元以下罰金。

司法院資訊處製作；財團法人民間司法改革基金會備份。
